<?xml version='1.0' encoding='utf-8'?>
<verb default="athmhaoinigh" disambig="">
  <verbalNoun default="athmhaoiniú" />
  <verbalAdjective default="athmhaoinithe" />
  <tenseForm default="athmhaoinigh" tense="Past" dependency="Indep" person="Base" />
  <tenseForm default="athmhaoiníomar" tense="Past" dependency="Indep" person="Pl1" />
  <tenseForm default="athmhaoiníodar" tense="Past" dependency="Indep" person="Pl3" />
  <tenseForm default="athmhaoiníodh" tense="Past" dependency="Indep" person="Auto" />
  <tenseForm default="athmhaoinigh" tense="Past" dependency="Dep" person="Base" />
  <tenseForm default="athmhaoiníomar" tense="Past" dependency="Dep" person="Pl1" />
  <tenseForm default="athmhaoiníodar" tense="Past" dependency="Dep" person="Pl3" />
  <tenseForm default="athmhaoiníodh" tense="Past" dependency="Dep" person="Auto" />
  <tenseForm default="athmhaoiníodh" tense="PastCont" dependency="Indep" person="Base" />
  <tenseForm default="athmhaoinínn" tense="PastCont" dependency="Indep" person="Sg1" />
  <tenseForm default="athmhaoiníteá" tense="PastCont" dependency="Indep" person="Sg2" />
  <tenseForm default="athmhaoinímis" tense="PastCont" dependency="Indep" person="Pl1" />
  <tenseForm default="athmhaoinídís" tense="PastCont" dependency="Indep" person="Pl3" />
  <tenseForm default="athmhaoinítí" tense="PastCont" dependency="Indep" person="Auto" />
  <tenseForm default="athmhaoiníodh" tense="PastCont" dependency="Dep" person="Base" />
  <tenseForm default="athmhaoinínn" tense="PastCont" dependency="Dep" person="Sg1" />
  <tenseForm default="athmhaoiníteá" tense="PastCont" dependency="Dep" person="Sg2" />
  <tenseForm default="athmhaoinímis" tense="PastCont" dependency="Dep" person="Pl1" />
  <tenseForm default="athmhaoinídís" tense="PastCont" dependency="Dep" person="Pl3" />
  <tenseForm default="athmhaoinítí" tense="PastCont" dependency="Dep" person="Auto" />
  <tenseForm default="athmhaoiníonn" tense="PresCont" dependency="Indep" person="Base" />
  <tenseForm default="athmhaoiním" tense="PresCont" dependency="Indep" person="Sg1" />
  <tenseForm default="athmhaoinímid" tense="PresCont" dependency="Indep" person="Pl1" />
  <tenseForm default="athmhaoinítear" tense="PresCont" dependency="Indep" person="Auto" />
  <tenseForm default="athmhaoiníonn" tense="PresCont" dependency="Dep" person="Base" />
  <tenseForm default="athmhaoiním" tense="PresCont" dependency="Dep" person="Sg1" />
  <tenseForm default="athmhaoinímid" tense="PresCont" dependency="Dep" person="Pl1" />
  <tenseForm default="athmhaoinítear" tense="PresCont" dependency="Dep" person="Auto" />
  <tenseForm default="athmhaoineoidh" tense="Fut" dependency="Indep" person="Base" />
  <tenseForm default="athmhaoineoimid" tense="Fut" dependency="Indep" person="Pl1" />
  <tenseForm default="athmhaoineofar" tense="Fut" dependency="Indep" person="Auto" />
  <tenseForm default="athmhaoineoidh" tense="Fut" dependency="Dep" person="Base" />
  <tenseForm default="athmhaoineoimid" tense="Fut" dependency="Dep" person="Pl1" />
  <tenseForm default="athmhaoineofar" tense="Fut" dependency="Dep" person="Auto" />
  <tenseForm default="athmhaoineodh" tense="Cond" dependency="Indep" person="Base" />
  <tenseForm default="athmhaoineoinn" tense="Cond" dependency="Indep" person="Sg1" />
  <tenseForm default="athmhaoineofá" tense="Cond" dependency="Indep" person="Sg2" />
  <tenseForm default="athmhaoineoimis" tense="Cond" dependency="Indep" person="Pl1" />
  <tenseForm default="athmhaoineoidís" tense="Cond" dependency="Indep" person="Pl3" />
  <tenseForm default="athmhaoineofaí" tense="Cond" dependency="Indep" person="Auto" />
  <tenseForm default="athmhaoineodh" tense="Cond" dependency="Dep" person="Base" />
  <tenseForm default="athmhaoineoinn" tense="Cond" dependency="Dep" person="Sg1" />
  <tenseForm default="athmhaoineofá" tense="Cond" dependency="Dep" person="Sg2" />
  <tenseForm default="athmhaoineoimis" tense="Cond" dependency="Dep" person="Pl1" />
  <tenseForm default="athmhaoineoidís" tense="Cond" dependency="Dep" person="Pl3" />
  <tenseForm default="athmhaoineofaí" tense="Cond" dependency="Dep" person="Auto" />
  <moodForm default="athmhaoiníodh" mood="Imper" person="Base" />
  <moodForm default="athmhaoiním" mood="Imper" person="Sg1" />
  <moodForm default="athmhaoinigh" mood="Imper" person="Sg2" />
  <moodForm default="athmhaoinímis" mood="Imper" person="Pl1" />
  <moodForm default="athmhaoinígí" mood="Imper" person="Pl2" />
  <moodForm default="athmhaoinídís" mood="Imper" person="Pl3" />
  <moodForm default="athmhaoinítear" mood="Imper" person="Auto" />
  <moodForm default="athmhaoiní" mood="Subj" person="Base" />
  <moodForm default="athmhaoinímid" mood="Subj" person="Pl1" />
  <moodForm default="athmhaoinítear" mood="Subj" person="Auto" />
</verb>
